【裁判字號】    95,交聲,216
【裁判日期】    951019
【裁判案由】    聲明異議
【裁判全文】
臺灣嘉義地方法院交通事件裁定
原處分機關  交通部公路總局嘉義區監理所
異  議  人
即受處分人  甲○○
                    生）
                    號
上列異議人即受處分人因違反道路交通管理處罰條例案件，對於
交通部公路總局嘉義區監理所中華民國九十五年九月十一日所為
之處分（原處分案號：嘉監裁字第裁七○—Ｂ00000000
號）聲明異議，本院裁定如下：
    主      文
異議駁回。
    理      由
一、按汽車駕駛執照自發照之日起每滿六年換發一次，汽車駕駛
    人應於有效期限屆滿前一個月內向公路監理機關申請換發新
    照；又汽車駕駛執照逾期未換發新照者，不得駕駛汽車，道
    路交通安全規則第五十二條第一項及第六項分別定有明文。
    汽車駕駛人，駕駛執照逾有效期間仍駕車者，處新臺幣（下
    同）一千八百元以上三千六百元以下罰鍰，並禁止其駕駛；
    逾期之駕駛執照並應扣繳之，道路交通管理處罰條例第二十
    二條第一項第七款、第二項亦有明文。
二、本件異議人即受處分人甲○○於民國九十五年七月二十五日
    晚間八時三十分許，持逾期駕駛執照駕駛車牌號碼六二○八
    —ＬＴ號自用小客車，於高雄市○○路與河南路口，經高雄
    市政府警察局新興分局前金分駐所員警以其有「駕照逾期」
    之違規行為當場掣單舉發。嗣經原處分機關依前揭道路交通
    管理處罰條例第二十二條第一項第七款之規定，裁處異議人
    罰鍰一千八百元，並扣繳駕照，合先敘明。
三、異議人聲明異議意旨略以：異議人確於上開時地因駕駛執照
    逾有效期間仍駕車，而經警查獲，惟異議人並未收到監理單
    位換發通知單，也因忙於工作忘了定期更換駕照，致駕駛執
    照逾有效期間，且一般大眾如何於忙碌工作之餘詳記有效期
    間，而監理單位應有告知之義務，應通知駕駛人換發駕駛執
    照，為此聲明異議，請求撤銷原處分等語。
四、經查：異議人既係領有駕駛執照之駕駛人，自應知悉前揭道
    路交通安全規則第五十二條第一項、第六項之規定，並依此
    規定換發駕駛執照，且交通主管機關寄發之駕駛執照到期換
    照通知書係為便民性之服務措施，以提醒民眾換照日期，並
    非法定之必要程序，況駕照上亦已載明有效日期，駕駛人應
    即時注意駕照有限期間並辦理換照，方不致影響個人權益，
    是異議人以未收到換照通知為由，主張本件處罰持逾期駕照
    駕車不合理云云，顯係事後卸責之詞，尚不足採信。從而，
    原處分機關依上開道路交通管理處罰條例第二十二條第一項
    第七款之規定，裁處異議人罰鍰一千八百元，並扣繳駕照，
    尚無違誤。異議人猶執前詞指摘原處分不當，為無理由，自
    應將其異議駁回。
據上論斷，應依道路交通案件處理辦法第十九條，裁定如主文。
中    華    民    國  九十五  年    十    月   十九   日
                  交通法庭  法  官  吳  育  霖
上列正本證明與原本無異。
如不服本裁定，應於裁定送達後5日內向本院提出抗告狀（應附
繕本）。
中    華    民    國  九十五  年    十    月   十九   日
                            書記官  林金福


司法院資訊處製作；財團法人民間司法改革基金會備份。
